臺灣新北地方法院民事裁定　　
　　　　　　　　　　　　　　　　　　　110年度聲字第274號
聲　請　人　新億起重工程有限公司

代　理　人　姜振聰　

相　對　人　財政部國有財產署北區分署

法定代理人　郭曉蓉　
上列當事人間聲請停止執行事件，本院裁定如下：
    主  文
聲請人為相對人供擔保新臺幣柒萬捌仟柒佰伍拾元後，本院一一
○年度司執字第一二六二三四號返還不當得利執行事件之強制執
行程序，於本院一一○年度訴字第二八五四號債務人異議之訴事
件判決確定、和解或撤回起訴前應暫予停止。
    理  由
一、聲請意旨略以：相對人前以本院101 年度重訴字第51號和解
    筆錄（下稱系爭和解筆錄）為執行名義，聲請對聲請人之財
    產為強制執行，經本院民事執行處以110 年度司執字第0000
    00號返還不當得利強制執行事件（下稱系爭執行事件）受理
    。又聲請人已就系爭執行事件向本院提起債務人異議之訴（
    本院110 年度訴字第2854號，下稱系爭異議之訴），故有停
    止執行之必要。爰聲請准予裁定系爭執行事件之強制執行程
    序，於系爭異議之訴判決確定、和解或撤回起訴前停止執行
    等語。
二、按有回復原狀之聲請，或提起再審或異議之訴，或對於和解
    為繼續審判之請求，或提起宣告調解無效之訴、撤銷調解之
    訴，或對於許可強制執行之裁定提起抗告時，法院因必要情
    形或依聲請定相當並確實之擔保，得為停止強制執行之裁定
    ，強制執行法第18條第2 項定有明文。次按法院依強制執行
    法第18條第2 項定擔保金額而准許停止強制執行之裁定者，
    該項擔保係備供債權人因停止執行所受損害之賠償，其數額
    應依標的物停止執行後，債權人未能即時受償或利用該標的
    物所受之損害額，或其因另供擔保強制執行所受之損害額定
    之，非以標的物之價值或其債權額為依據，最高法院86年度
    台抗字第442 號裁定意旨可資參照。
三、經查：
  ㈠相對人即債權人以系爭和解筆錄為執行名義，聲請在新臺幣
    （下同）45萬1 元之範圍內，就聲請人即債務人之存款債權
    為強制執行，經本院以系爭執行事件受理在案等情，業經調
    取系爭執行事件卷宗查核無訛。又聲請人業以相對人上開債
    權請求權已罹於時效為由，向本院提起系爭異議之訴等情，
    亦經調取系爭異議之訴事件卷宗核閱屬實，審酌系爭異議之
    訴並非顯無理由，而系爭執行事件之強制執行程序倘繼續執
    行，勢難回復原狀等節，是聲請人聲請停止系爭執行事件之
    強制執行程序，揆諸前揭法條規定，洵屬有據，自應准許。
  ㈡再者，相對人聲請強制執行所主張之債權額為45萬1 元，相
    對人因停止執行所受之損害，應為系爭異議之訴事件未確定
    而停止執行期間，其本得利用上開金額而未能利用之利息損
    失，是本件應以此為停止執行擔保額之計算依據。又系爭異
    議之訴事件係屬應適用通常訴訟程序之事件，其訴訟標的價
    額未逾150 萬元，依法屬於不得上訴第三審之事件，本院參
    酌各級法院辦案期限實施要點，民事第一審審判案件辦案期
    限為1 年4 月，第二審為2 年，加計裁判送達、上訴、分案
    等期間，推估兩造間系爭異議之訴審理期限約需3 年6 月，
    爰以此計算本件獲准停止執行，因而致相對人執行延宕之期
    間所生利息並取其概數，認相對人因停止執行所受損害為上
    開債權額之法定遲延利息7 萬8,750 元（計算式：45萬1 元
    ×5 ％×（3+ 6/12 ）年＝7 萬8,750 元，元以下四捨五入
    ），爰酌定相當之擔保金額7 萬8,750 元予以准許之。
四、依強制執行法第18條第2 項，裁定如主文。
中    華    民    國   110    年    12    月    6     日
                  民事第七庭    法  官  李宇銘
以上正本係照原本作成。
如對本裁定抗告須於裁定送達後10日內向本院提出抗告狀，並繳
納抗告費新臺幣1,000元。
中    華    民    國   110    年    12    月    6     日
                                書記官  黃筱玲